MARIUS TAUDON

CDI - CDD Étudiant

PROFIL PROFESSIONNEL

Autonome, sociable et motivé, mes diverses expériences professionnelles m'ont permis de renforcer mes acquis et d'appréhender les différents outils et techniques de l'informatique. Rejoindre votre équipe me permettrai de découvrir un nouveau monde professionnel, le monde de la vente et du commerce.

PARCOURS PROFESSIONNEL

Stage de Première Année de BTS – Service Informatiques aux Organisations, 05/2022 – 06/2022

Établissement des Services Informatiques de Caen, Direction Générale des Finances Publiques.

- Assistance Informatique auprès des agents de la DGFiP.
- Installations de nouveaux serveurs bureautiques

Mission intérimaire, 06/2021 - 08/2021

Eurovia, Blainville Sur Orne – Contrat d'Intérim.

• Différentes mission dans le domaine des travaux publics.

Apprenti chargé d'étude, 10/2020 - 04/2021

Fiber Academy, Colombelle - Contrat d'apprentissage

- Étude à réaliser concernant la disposition de support aérien Enedis et Orange afin de définir ou non leur éligibilité à la pose de Fibre Optique aérienne.
- Intégration des innovations technologiques et numériques, capacité à acquérir rapidement de nouvelles connaissances.

Apprenti - Assistant Informatique, 09/2019 - 08/2020

Établissement des services Informatiques de Caen, Direction Générale des Finances Publiques, Hérouville-Saint-Clair - Contrat d'apprentissage.

- Déploiement des postes de travail pour le personnel de l'administration, en vu d'une migration de Windows 7 vers Windows 10.
- Installations de divers Pilotes sur les machines des agents.
- Formations et assistance des agents dans la manipulation des outils informatiques spécifiques aux services des Finances Publiques.

Stagiaire technicien réseau, 01/2019 - 02/2019

Renault Trucks - Volvo, Blainville sur Orne - 14550

Supervision et maintenance du réseau Informatique de l'entreprise

Stagiaire informaticien, 06/2018 - 06/2018

- Chambre des Commerces et de l'Industrie de Normandie, Caen 14000
- Gestion de parc informatique
- Assistance informatique aux agents

Stagiaire vendeur, 01/2018 - 01/2018

Aid'O PC , Ifs - 14123

- Accueil Clientèle
- Conseiller en vente informatique
- Diagnostique et réparations d'ordinateurs

FORMATION

BTS Services Informatiques aux Organisations, 09/2021 - 06/2022

Institution Saint Joseph, Antenne St Jo Sup, Le Havre, Admis en deuxième année.

DUT Réseau et Télécommunication, Réseaux et Informatique, 09/2020 - 05/2021

Université de Caen - IUT Campus 3 - Ifs - admis

Baccalauréat Professionnel - Système Numériques , Informatiques et Réseaux, 09/2017 - 07/2020

Lycée Charles Tellier - Condé en Normandie - Très Bien

BEP - Systèmes Numériques, Informatiques et Réseaux, 09/2018 - 07/2019

Lycée Charles Teliier - Condé sur Noireau - Très Bien

Seconde Générale et Technologique, 09/2016 - 07/2017

Lycée Jean Rostand - Caen, 14

Brevet des collège, 09/2014 - 07/2015 Collège Guy Liard - Mondeville - Bien

CENTRES D'INTÉRÊT

• Plongée sous-marine, Jeux Vidéo, Nouvelles technologie, Sortie entre amis

- 9 rue du Frère Constance, 76600, Le Havre
- 0788374439
- marius@taudon.fr
- 16/04/2001
- Français, Anglais
- ? Code de la route Permis en cours

COMPÉTENCES

- Formation d'apprenti dans le domaine informatique, découverte de la vie en entreprise
- · Apprentissage de la charte qualité
- Apprentissage des consignes
- Processus d'apprentissage

CERTIFICATIONS

- mooc ANSSI, 09/22
- mooc RGPD, 09/22